【裁判字號】    96,簡聲抗,6
【裁判日期】    970107
【裁判案由】    停止執行
【裁判全文】
臺灣屏東地方法院民事裁定             96年度簡聲抗字第6號
抗  告  人  乙○○
相  對  人  甲○○
上列當事人間請求停止執行事件，抗告人對於民國96年10月24日
本院屏東簡易庭96年度屏簡聲字第22號裁定提起抗告，本院裁定
如下：
    主  文
抗告駁回。
抗告程序費用新台幣壹仟元由抗告人負擔。
    理  由
一、按有回復原狀之聲請，或提起再審或異議之訴，或對於和解
    為繼續審判之請求，或提起宣告調解無效之訴、撤銷調解之
    訴，或對於許可強制執行之裁定提起抗告時，法院因必要情
    形或依聲請定相當並確實之擔保，得為停止強制執行之裁定
    ，強制執行法第18條第2 項定有明文。復按法院依強制執行
    法第18條第2 項定擔保金額而准許停止強制執行之裁定者，
    該項擔保係備供債權人因停止執行所受損害之賠償，其數額
    應依標的物停止執行後，債權人未能即時受償或利用該標的
    物所受之損害額，或其因另供擔保強制執行所受之損害額定
    之，非以標的物之價值或其債權額為依據（最高法院91年度
    台抗字第429號裁判意旨參照）。
二、本件抗告意旨略以：相對人提供擔保金新台幣（下同）112,
    860 元，要求強制執行暫停事，為不合法，因原裁定顯未就
    其自行核算之債權額1,128,600 元與本案執行標的物即2 棟
    房地鑑價價格予以斟酌云云。惟查：
  (一)本件相對人以其已對抗告人聲請強制執行之本院96年度執字
    第23933 號強制執行事件提起債務人異議之訴，該執行程序
    倘不停止執行，其將受有難以回復之損害為由，陳明願供擔
    保聲請上開執行事件於其所提債務人異議之訴事件判決確定
    前暫予停止執行等情，經原法院調卷查明屬實，則原法院依
    強制執行法第18條第2 項規定，裁定命相對人供擔保後准予
    停止執行，依法並無不合。至該異議之訴實體上有無理由，
    自非本院於裁定停止強制執行時應予審酌之事項。
  (二)又本件抗告人聲請強制執行之債權額本金為27萬元、利息及
    違約金，然參諸前揭最高法院裁判意旨，停止執行之擔保係
    備供債權人因停止執行所受損害之賠償，非以標的物之價值
    或其債權額為依據，原法院未根據抗告人所主張之債權額或
    執行標的物價格定擔保額，於法亦無不合。本院審酌本件抗
    告人主張之債權額本金為27萬元，利息為自74年9 月30日起
    至79年9 月30日止（計算未逾5 年時效之遲延利息），按月
    息百分之1.5 計算，則利息約為48,600元，違約金為自74年
    9 月30日起89年9 月30日年止（計算未逾15年時效之違約金
    ），按每100 元每日0.1 元計算（但其年息高達百分之36.5
    ，依法應以年息百分之20計算未逾15年時效違約金），則違
    約金約為81萬元，合計債權總額約為1,128,600 元。查原法
    院就抗告人因停止強制執行可能遭受之損害，斟酌該債務人
    異議之訴之爭點應僅在於相對人之抵押權及債權是否已罹於
    時效，兩造對於其他事實均未爭執，案情尚非繁雜，預估至
    訴訟確定約需時2 年，其因停止執行所受之損害，應為訴訟
    事件未確定而停止執行期間，其本得利用上開金額而未經利
    用之利息損失，爰酌定其擔保金額為112,860 元【
    1,128,600 元×5%×2 年＝112,860 元】，對抗告人並無不
    利，從而抗告意旨求予廢棄原裁定，洵無理由，應予駁回。
三、據上論結，本件抗告為無理由，依民事訴訟法第436 條之1
    第1 項、第495 條之1 第1 項、第449 條第1 項、第78條，
    爰裁定如主文。
中    華    民    國    97    年    1     月    7     日
                  民事第二庭 審判長法  官  阮世賢
                                   法  官  吳思怡
                                   法  官  胡晏彰
正本係照原本作成。
本裁定不得抗告。
                                   書記官  顏子仁
中    華    民    國    97    年    1     月    7     日


司法院資訊處製作；財團法人民間司法改革基金會備份。
